【裁判字號】    99,交簡上,67
【裁判日期】    991029
【裁判案由】    業務過失傷害
【裁判全文】
臺灣嘉義地方法院刑事判決            99年度交簡上字第67號
上  訴  人
即  被  告  甲○○
上列上訴人即被告因過失傷害案件，不服本院嘉義簡易庭99年度
嘉交簡字第786 號中華民國99年8 月26日第一審判決（聲請簡易
判決處刑案號：99年度偵字第6007、6008號），提起上訴，本院
合議庭為第二審判決如下：
    主  文
上訴駁回。
甲○○緩刑貳年。
    犯罪事實及理由
一、本案經本院審理結果，認第一審簡易判決以被告甲○○犯業
    務過失傷害罪，而依刑法第284 條第2 項前段、第55條、第
    41條第1 項前段，刑法施行法第1 條之1 第1 項、第2 項，
    判處被告有期徒刑4 月，如易科罰金，以新臺幣（下同）1,
    000 元折算1 日，其認事用法及量刑均無不當，應予維持，
    並引用第一審判決書及檢察官起訴書記載之事實、證據及理
    由（如附件）。
二、被告上訴意旨固以原審量刑過重為由，請求撤銷原判決云云
    。惟按刑之量定，係實體法上賦予法院得為自由裁量之事項
    ，倘其未有逾越或濫用法律所規定裁量之外部及內部性界限
    ，並符合法規範之體系及目的，遵守一般有效之經驗及論理
    法則，即不得任意指為違法（最高法院75年臺上字第7033號
    判例意旨參照）。查原審基於調查審理所認定之事實，斟酌
    被告高職畢業之智識程度，為本件車禍肇事原因，應負全部
    之過失責任，告訴人2 人所受之傷害，及被告犯後坦承犯行
    ，惟尚未與告訴人2 人達成和解，暨被告現在無業，獨立扶
    養14歲、10歲之小孩，因本件車禍受傷，仍尚未痊癒等一切
    情狀，在法定刑度內加以考慮而判處被告上開徒刑，並諭知
    易科罰金之折算標準，已妥適反應其所認定之犯罪事實與全
    案情節，罰當其罪，難謂失之過重，亦無逾越或濫用裁量之
    內部或外部性界限之瑕疵可指。是被告以上開情詞提起上訴
    ，自無理由，應予駁回。
三、末查，被告前未曾因故意犯罪受有期徒刑以上刑之宣告，有
    臺灣高等法院被告前案紀錄表在卷可參（見本院卷第9 頁）
    ，堪認被告素行良好，於本院審理時均坦認犯行，且係一時
    疏未注意不慎致罹刑典，經此偵查審判程序，當知所警惕，
    信無再犯之虞，且被告於原審判決後業與告訴人2人達成調
    解，並已給付完畢，此有本院調解筆錄2份在卷可稽，是本
    院認其所受宣告之刑，以暫不執行為適當，併予宣告緩刑2
    年，以啟自新。
四、依刑事訴訟法第455 條之1 第1 項、第3 項、第368 條，刑
    法第74條第1項第1款，判決如主文。
本案經檢察官曹合一到庭執行職務
中    華    民    國    99    年    10    月    29    日
                  刑事第三庭  審判長法  官  陳仁智
                                    法  官  鄭雅文
                                    法  官  李秋瑩
以上正本證明與原本無異。
本判決不得上訴。
中    華    民    國    99    年    10    月    29    日
                                    書記官  楊國色
附錄本案論罪科刑法條全文：
中華民國刑法第284條
因過失傷害人者，處 6 月以下有期徒刑、拘役或 5 百元以下罰
金，致重傷者，處 1 年以下有期徒刑、拘役或 5 百元以下罰金
。
從事業務之人，因業務上之過失傷害人者，處 1 年以下有期徒
刑、拘役或 1 千元以下罰金，致重傷者，處 3 年以下有期徒刑
、拘役或 2 千元以下罰金。

司法院資訊處製作；財團法人民間司法改革基金會備份。
